臺灣苗栗地方法院刑事判決　　　　　　　96年度易字第1087號
公　訴　人　臺灣苗栗地方法院檢察署檢察官
被　　　告　甲○○
　　　　　　　　　　國民身分證.
上列被告因違反毒品危害防制條例案件，經檢察官提起公訴（96
年度毒偵字第937 號、第1014號、第1019號、第1310號），本院
判決如下：
    主    文
甲○○施用第二級毒品，處有期徒刑柒月；又施用第二級毒品，
處有期徒刑柒月；又施用第二級毒品，累犯，處有期徒刑捌月，
扣案供施用第二級毒品安非他命器具吸食器壹組及玻璃球管貳顆
均沒收之；又施用第二級毒品，累犯，處有期徒刑捌月，扣案內
含第二級毒品安非他命殘渣袋貳個沒收銷燬之，供施用第二級毒
品安非他命器具吸食器壹組及塑膠杓子壹支均沒收之；應執行有
期徒刑壹年，扣案內含第二級毒品安非他命殘渣袋貳個沒收銷燬
之，供施用第二級毒品安非他命器具吸食器貳組、玻璃球管貳顆
及塑膠杓子壹支均沒收之。
　　事    實
一、甲○○前因施用毒品案件，經臺灣臺中地方法院裁定送觀察
    、勒戒後，認無繼續施用毒品傾向，業於民國91年1 月31日
    執行完畢釋放，並由臺灣臺中地方法院檢察署檢察官於同日
    以91年度毒偵字第242 號處分不起訴確定後，復於93年間因
    施用毒品案件，經臺灣苗栗地方法院檢察署檢察官提起公訴
    ，於94年5 月16日經本院以94年度訴字第60號判處有期徒刑
    1 年2 月確定，並於95年6 月17日入監服刑，甫於96年4 月
    27日假釋付保護管束，嗣於同年7 月16日因保護管束期間屆
    滿，未經撤銷假釋，以已執行完畢論（就犯罪事實(三)、(四)部
    分構成累犯）。詎甲○○猶不思悔改，竟基於施用第2 級毒
    品安非他命之犯意，先後於下列時間施用第2 級毒品安非他
    命：
    (一)96年6 月28日於臺灣苗栗地方法院檢察署觀護人室採尿前
      96小時內之某時，在某不詳地點，施用第2 級毒品安非他
      命1 次，嗣於同日經該署觀護人室執行保護管束假釋採驗
      尿液而查獲。
    (二)96年7 月10日為該署觀護人室採尿前96小時內之某時，在
      某不詳地點，施用第2 級毒品安非他命1 次，嗣於同日經
      該署觀護人室執行保護管束假釋採驗尿液而查獲。
    (三)96年7 月31日為警採尿前96小時內之某時，在某不詳地點
      ，施用第2 級毒品安非他命1 次，嗣於96年7 月31日晚上
      6 時55分許，為警在其苗栗縣卓蘭鎮內灣里18鄰東盛2 號
      住處查獲，並扣得安非他命吸食器1 組及玻璃球管2 顆。
    (四)96年9 月28日為警採尿前96小時內之某時，在某不詳地點
      ，施用第2 級毒品安非他命1 次，嗣於96年9 月28日上午
      11時45分許，為警在其同上址住處查獲，並扣得安非他命
      吸食器1 組、內含安非他命之殘渣袋2 個及第1 級毒品海
      洛因1 小包（含袋重約1.2 公克）（施用及持有第1 級毒
      品部分業由臺灣苗栗地方法院檢察署另行偵辦），復於被
      告平日使用之車牌號碼7413─NA號自小客車內扣得供分裝
      安非他命使用之塑膠杓子（即鏟管）1 支，始查獲上情。
二、案經臺中縣警察局東勢分局、臺中市警察局第三分局報請臺
    灣苗栗地方法院檢察署檢察官偵查起訴。
    理    由
一、上揭事實，業據被告甲○○於本院審理中坦承不諱（參見本
    院96年12月10日審判筆錄第2 頁），並有臺灣苗栗地方法院
    檢察署施用毒品犯受保護管束人尿液檢體監管紀錄表2 份、
    臺中縣警察局東勢分局尿液真實姓名對照表、臺中市警察局
    第三分局委託檢驗尿液代號與真實姓名對照表、中山大學附
    設醫院檢驗科藥物檢測中心96年7 月12日、96年7 月19日、
    96年8 月9 日及96年9 月28日分別出具之尿液檢驗報告、刑
    案資料查註紀錄表、全國施用毒品案件紀錄表及矯正簡表等
    各1 份在卷可稽（參見臺灣苗栗地方法院檢察署96年度毒偵
    字第937 號偵查卷第2 頁、第4 頁、96年度毒偵字第1014號
    偵查卷第2 頁、第4 頁、96年度毒偵字第1019號偵查卷第21
    頁、第35頁、96年度毒偵字第1310號偵查卷第26頁、第28頁
    ），被告上揭自白確與事實相符。從而，本件事證明確，被
    告上揭犯行，足堪認定，應予依法論科。
二、核被告甲○○所為，係犯毒品危害防制條例第10條第2 項之
    施用第2 級毒品罪。又被告施用第2 級毒品安非他命前之持
    有第2 級毒品安非他命低度行為，為施用第2 級毒品安非他
    命之高度行為所吸收，不另論罪。被告所犯上開4 次施用第
    2 級毒品犯行，犯意各別，行為互殊，應予分論併罰。被告
    前因施用毒品案件，經臺灣臺中地方法院裁定送觀察勒戒後
    ，認無繼續施用毒品傾向，業於91年1 月31日執行完畢釋放
    ，並由臺灣臺中地方法院檢察署檢察官於同日以91年度毒偵
    字第242 號處分不起訴確定後，復於93年間因施用毒品案件
    ，經臺灣苗栗地方法院檢察署檢察官提起公訴，於94年5 月
    16日經本院以94年度訴字第60號判處有期徒刑1 年2 月確定
    ，並於95年6 月17日入監服刑，甫於96年4 月27日假釋付保
    護管束，嗣於同年7 月16日因保護管束期間屆滿，未經撤銷
    假釋，以已執行完畢論，有臺灣高等法院被告前案紀錄表1
    份在卷可稽，其於有期徒刑執行完畢後5 年內，故意再犯本
    件有期徒刑以上之罪，就犯罪事實(三)、(四)部分，均構成累犯
    ，應依刑法第47條規定加重其刑。爰審酌被告曾因施用毒品
    經觀察、勒戒後，仍未能戒斷其施用毒品之惡習，再犯本件
    施用毒品犯行，顯見其素行不佳，被告先前所為之治療程序
    皆未能收戒斷毒癮之效，且考量施用毒品者之再犯率偏高，
    因此有必要給予一定長時間的刑罰，使其遠離誘惑並戒除毒
    癮，惟審酌被告犯後坦承犯行，知所悔悟，態度良好，雖檢
    察官就上開4 次犯行均具體求刑各有期徒刑8 月，然被告(三)
    、(四)部分均構成累犯，已如前述，依法應加重其刑，不宜與
    未構成累犯之(一)、(二)部分科以同一刑度，爰就被告上揭事實
    (一)、(二)、(三)、(四)犯行，依序分別量處有期徒刑7 月、7 月、
    8 月、8 月，並合併定其應執行有期徒刑1 年，以示懲儆。
    至扣案內含第2 級毒品安非他命殘渣袋2 個，係被告甲○○
    所有，業據被告於本院審理中供明在卷（參見本院96年12
    月10日審判筆錄第3 頁），因袋內含安非他命殘渣，兩者難
    以析離，爰應依毒品危害防制條例第18條第1 項前段之規定
    宣告沒收銷燬之。另扣案吸食器2 組、玻璃球管2 顆及塑膠
    杓子1 支等物，均係被告所有，且係供被告施用第2 級毒品
    安非他命之器具，業據被告於本院審理中供述甚明（參見上
    揭審判筆錄第3 頁），爰依刑法第38條第1 項第2 款之規定
    予以宣告沒收，附此敘明。
據上論斷，應依刑事訴訟法第299 條第1 項前段，毒品危害防制
條例第10條第2 項、第18條第1 項前段，刑法第11條、第47條第
1項 、第51條第5 款、第38條第1 項第2 款，判決如主文。
本案經檢察官黃俊鳴到庭執行職務。
中　　華　　民　　國　　96　　年　　12　　月　　24　　日
                  刑事第二庭法  官  吳  炳  桂
以上正本證明與原本無異。
如不服本判決，應於判決送達後10日內向本院提出上訴狀（應抄
附繕本），其未敘述上訴理由者，應於上訴期間屆滿後20日內補
提理由書狀於本院，上訴於臺灣高等法院臺中分院。
                            書記官  蘇  文  熙
中　　華　　民　　國　　96　　年　　12　　月　　25　　日
附錄本罪論罪科刑法條全文:
毒品危害防制條例第10條第2 項：
施用第二級毒品者，處3 年以下有期徒刑。
